【裁判字號】    90,訴,254
【裁判日期】    920725
【裁判案由】    貪污等
【裁判全文】
臺灣屏東地方法院刑事判決                            九十年度訴字第二五四號
    公  訴  人  臺灣屏東地方法院檢察署檢察官
    被      告  庚○○
    被      告  丙○○
    被      告  乙○○
    選任辯護人  許銘春律師
                張文雪律師
    被      告  戊○○
    被      告  己○○
    選任辯護人  許清連律師
                林鴻駿律師
                鄭淑貞律師
    被      告  寅○○
右列被告因貪污等案件，經檢察官提起公訴（八十五年度偵字第二一九號、九十年度
偵字第一六二一號），本院判決如左：
     主  文
丙○○、戊○○、己○○、乙○○、寅○○共同公務員明知為不實之事項，而登載於
職務上所掌之公文書，足以生損害於公眾，各處有期徒刑壹年貳月，戊○○、己○○
、寅○○均緩刑參年。
庚○○被訴貪污部分公訴不受理。
     事  實
一、丙○○於民國八十三年間任職屏東縣枋寮鄉公所秘書，負責綜理鄉公所各課室業
    務審核考查；戊○○為主計主任負責編列鄉公所年度預算、決算，審核鄉公所支
    出；己○○係建設課代理課長，綜管鄉公所工程發包施工；乙○○則為建設課約
    僱人員，負責發包工程及監督施工等業務，均係依據法令從事公務之人員。
二、緣屏東縣枋寮鄉公所於八十二年間起委託上銘營造工程股份有限公司（下稱上銘
    公司）承作隆山路地上物拆除工程。庚○○（所涉貪污案件另公訴不受理，詳述
    於後）於八十三年三月一日繼任鄉長後，接續辦理該工程之拆除工作，惟上銘公
    司執行工作期間，隆山路八十號屋主癸○○及八十一號屋主子○○二人不滿拆除
    補償費過少，帶領家屬抗爭並阻撓上銘公司拆除房屋，延至八十三年六月十九日
    該二戶依舊抗爭而遲未進行拆除，庚○○指示扣除二戶之拆除費用後准許上銘公
    司辦理結算請款，同時指派鄉公所建設課技士丁○○負責處理拆除該二戶房屋之
    工作，丁○○估算拆除二戶房屋費用約需新台幣（下同）七萬三千五百元，遂採
    僱工之方式，找來工頭寅○○承作，並於同年八月四日製作函稿，檢附隆山路房
    屋抵觸戶強制拆除計畫表及經費細目等資料，定於同年八月九日九時執行拆除，
    呈經庚○○、秘書丙○○、建設課代理課長己○○核准。八月九日執行拆除當天
    ，癸○○、子○○仍拒不配合，癸○○更帶領家屬強力抗爭，丁○○當場與癸○○發生爭執，即向庚○○表明不欲繼續承辦此案之意思，庚○○另指派建設課僱
    員乙○○接手辦理，不久庚○○與癸○○、子○○二人溝通後同意配合拆除，乙○○監督寅○○於同年八月中旬先完成拆除隆山路八十號癸○○房屋之工作，經
    寅○○核算花費計四十一萬八千四百元。同年九月二日至同年九月中旬止，完成
    拆除隆山路八十一號子○○房屋之工作，寅○○另核算花費計二十八萬一千二百
    元。寅○○完成工作後，分別檢附單據向乙○○請款，乙○○於八十三年八月三
    十日及同年九月十三日簽呈建設課代理課長己○○、秘書丙○○，簽會主計主任
    戊○○准予核付工程款項，但依據屏東縣政府訂頒之「屏東縣政府營繕工程（購
    售房地產）及購置定製變賣財物招標、比價、議價限額及辦理方式簡明表」規定
    ，營繕工程金額達二十萬元以上者，應依規定取具二家以上廠商估價比價後辦理
    ，戊○○乃於上述簽呈批示應取具二家廠商估價比價辦理之意旨，丙○○因此批
    示指定由大榮土木包工業及國新土木包工業二家比價。詎丙○○、戊○○、己○○、乙○○、寅○○均明知比價程序應於工程施作前辦理之規定，該工程係以僱
    工方式由寅○○施作完畢，非由廠商大榮或國新土木包工業承攬，為支付工程款
    予寅○○，竟共同基於偽造文書之犯意，由乙○○通知寅○○分別向國新土木包
    工業負責人辛○○及透過甲○○向大榮土木包工業負責人丑○○借用該二家廠商
    之登記牌照、印章、工程估價單、發票及辛○○、丑○○之私章，將之轉交予乙○○作為工程估價比價使用，乙○○隨即於同年九月十七日，在屏東縣枋寮鄉公
    所內，將隆山路八十號及八十一號房屋拆除工作分作二個工程，提出寅○○交付
    之國新、大榮土木包工業各二紙工程估價單，找來丙○○、戊○○、己○○列席
    ，為虛偽不實之比價程序後，由乙○○在「枋寮鄉公所廠商估價比價單」公文書
    上，接續登載隆山路八十號拆除工程由國新土木包工業以四十一萬八千四百元得
    標、隆山路八十一號拆除工程由大榮土木包工業以二十八萬一千二百元得標等不
    實事項，丙○○、戊○○、己○○、乙○○均在其等職務上所掌管之上述二紙公
    文書上蓋章認可，枋寮鄉公所因此於同年九月二十一日付款予國新土木包工業四
  十一萬八千四百元；同年十月十二日付款予大榮土木包工業二十八萬一千二百元
    ，國新及大榮土木包工業得款後，均將之轉交予寅○○，足以生損害於屏東縣政
    府營繕工程管理及會計稽核之正確性。
三、案經法務部調查局屏東調查站移送臺灣屏東地方法院檢察署檢察官偵查起訴。
     理  由
壹、有罪部分
一、被告丙○○、戊○○、己○○、乙○○、寅○○均否認有何偽造文書之犯行，被
    告丙○○辯稱：我只是根據建設課提過來的資料作審核，未到拆屋現場，不知工
    程何時完工，也不知有借牌比價一事，並無偽造文書云云。被告戊○○辯稱：我
    只作書面審核之工作，沒有到拆屋現場，不知在比價程序前工程已經完工，亦不
    知有借牌比價之事。因乙○○簽呈附有拆除計畫及工程預算書，誤以該工程尚未
    施工，才批示取具二家廠商比價。且鄉公所實際支付之工程款少於工程預算書所
    載數額，應沒有造成任何損害云云。被告己○○辯稱：案發時我是代理課長，只
    做書面審核，沒有到拆屋現場，不知拆除完工與否，並無偽造文書云云。被告乙○○辯稱：工程完工後，我依主計主任戊○○在簽呈上之簽會意見才會補作比價
    手續，而比價後實際得標金額比我點工計算數額為低，應沒有造成任何損害，並
    無偽造文書云云。被告寅○○辯稱：案發當時情況如何，我全忘記了，只知道做
    多少工，領多少錢，不知有何偽造文書之行為云云。
二、經查：
（一）屏東縣枋寮鄉公所於八十二年間起委託上銘公司承作隆山路地上物拆除工程，
      庚○○於八十三年三月一日繼任鄉長後持續施作，嗣僅餘隆山路八十號屋主癸○○及八十一號屋主子○○因補償費太少，持續抗爭該工程遲未完工結算，庚○○遂於同年六月十九日准許上銘公司扣除上述抗爭戶拆除費用後辦理結算領
      款，同時指示建設課技士丁○○負責辦理拆除工作，丁○○計算拆除二戶所需
      經費約七萬三千五百元，乃找來工頭即被告寅○○施作，定於同年八月九日執
      行拆除，經由鄉公所內部函稿呈請准許後實施，惟於實施拆除時仍遇癸○○、
      子○○抗爭，丁○○且與癸○○當場發生衝突，庚○○指派乙○○接手處理等
      情，業經被告乙○○、寅○○供述明確，核與共同被告庚○○、證人丁○○、
      壬○○、癸○○、子○○證述之情節大致相符，並有屏東縣枋寮鄉公所八十三
      年八月四日枋鄉建字第六二五一號函暨所附隆山路房屋抵觸戶強制拆除計畫表
      及經費細目在卷可證。
（二）被告乙○○接手承辦拆除工程，監督被告寅○○施作，嗣於八十三年八月中旬
      ，完成拆除隆山路八十號房屋之工作，同年九月中旬完成拆除隆山路八十一號
      房屋之工作。被告寅○○拆除完工後即提出單據請領款項，被告乙○○據此於
      八十三年八月三十日及九月十三日分別簽呈枋寮鄉公所建設課代理課長即被告
      己○○、秘書即被告丙○○，簽會主計主任即被告戊○○請准核發款項，但拆
      除二戶房屋花費均超過二十萬元，被告戊○○依據屏東縣政府訂頒之「屏東縣
      政府營繕工程（購售房地產）及購置定製變賣財物招標、比價、議價限額及辦
      理方式簡明表」規定，均在簽呈上批示應取具二家以上廠商估價比價之意旨，
      被告丙○○更指定由大榮土木包工業、國新土木包工業二家廠商比價，被告寅
      ○○經被告乙○○通知，分別向該二家土木包工業借用牌照、印章、發票、負
      責人辛○○及丑○○私章，並檢附工程估價單共四紙，交予被告乙○○比價，
      被告乙○○將隆山路八十號、八十一號拆除工程分別從事比價後，在其職掌之
      「枋寮鄉公所廠商估價比價單」公文書上登載隆山路八十號部分由國新土木包
      工業以四十一萬八千四百元得標、隆山路八十一號部分由大榮土木包工業以二
      十八萬一千二百元得標等語，被告丙○○、戊○○、己○○、乙○○且均蓋章
      認可，枋寮鄉公所因此於同年九月二十一日支付四十一萬八千四百元予國新土
      木包工業，同年十月十二日支付二十八萬一千二百元予大榮土木包工業，國新
      及大榮土木包工業得款後，均將之轉交予被告寅○○等情，分別經被告寅○○
      於偵查中、被告乙○○於偵查中及本院審理時承認在卷，核與被告己○○承認
      在上述簽呈及比價單上核章、被告戊○○坦承在上述簽呈批示比價意旨及在比
      價單上核章、被告丙○○坦承在上述簽呈批示由上述二家土木包工業比價及在
      比價單上核章、證人即國新土木包工業負責人辛○○、大榮土木包工業負責人
      丑○○供述借出牌照並開具發票給被告寅○○、證人甲○○於偵查中供述被告
      寅○○找其借用大榮土木包工業之牌照等情大致相符，並有簽呈及比價單各二
      紙、工程估價單四紙、支出傳票二紙等件在卷可證。足見被告乙○○及寅○○
      均已經承認比價程序係工程完工後事後補作，二紙「枋寮鄉公所廠商估價比單
      」上之記載均虛偽不實之事實，被告寅○○於本院審理時空言辯解均已忘記云
      云，並不足信。
（三）被告己○○於調查局訊問時供述：「．．．由於寅○○請款金額隆山路八十號
      高達四十一萬二千四百元，隆山路八十一號為二十八萬一千二百元，超出當初
      以僱工方式估算費用七萬三千五百元許多，無法以僱工方式報銷，所以乙○○
      乃取來大榮土木包工業及國新土木包工業之工程估價單．．．補作比價手續．
      ．．。」等語（見調查局卷第三十二頁），業已坦承工程係由被告寅○○施作
      ，比價程序是在工程完工後事後補作之事實。其嗣於偵查中及本院審理時翻異
      前供，改稱：沒有到過現場，不知已經工程何時完工云云，但鄉公於八十三年
      八月九日開始拆除癸○○房屋當日及同年九月二日開始拆除子○○房屋當日，
      被告己○○均在場一節，業經被告己○○於本院審理時供述明確（見本院卷第
      三七八頁、第三七九頁），核與被告乙○○此部分之供述相符（見本院卷第三
      百五十三頁），其並供承被告乙○○有向其報告拆屋完工之結果（見本院卷第
      三八八頁），堪認被告己○○知悉上述二戶房屋拆除工作開工及完工之時間，
      此與其在調查局上開供述情節相符，足認其於調查局所述，應是事實，可以相
   信。
（四）被告乙○○於工程完工後所為之簽呈係請准鄉公所支付工程款一節，為被告乙○○供述明確，觀以卷附被告乙○○於八十三年八月三十日簽呈（關於拆除癸○○房屋部分）主旨（一）記載：「隆山路（三號道路）房屋抵觸戶強制拆除
      因本所預定兩天拆除完畢費用七三○○○元，而實際拆除天數十天費用四三九
      六八四元尚不足三六六六八四元，七三○○○元經費由道路修護費（代收款同
      支）不足三六六六四元經費由枋寮鄉○號道路保留款管理費開支。」、八十三
      年九月十三日簽呈（關於拆除子○○房屋部分）主旨（一）記載：「強制拆除
      日期：九月二日上午九時。」、（八）記載：「經費來源，請由八十三年度東
      海社區道路改善工程管理費支出二六九○○○元。」，可見被告乙○○上述簽
      呈確係請准支付工程款項無誤。再依上述簽呈內容之記載，亦可輕易得知該二
      工程於被告乙○○簽呈前已經開工或完工之事實，而上述簽呈既是請准支付工
      程款項，自是工程已經完工之後續程序，被告丙○○、己○○、戊○○又豈有
      不知工程已經完工之理，被告戊○○對於上述內容明確之簽呈，亦無誤認之可
      能，被告丙○○、己○○、戊○○均辯稱並未到過現場，不知工程已經完工云
      云，均為卸責之詞，不足採信。
（五）上述工程原承辦人丁○○於八十三年八月四日函稿明示工程委由被告寅○○承
      作，係採僱工之方式為之，並定於同年八月九日上午九時強制拆除，該函稿呈
      由被告丙○○及己○○核可用印一節，業經證人丁○○供述明確，並有枋寮鄉
      公所八十三年八月四日枋鄉建字第六二五一號函在卷可證，被告丙○○、己○○應早已知悉上述工程委由被告寅○○施作。又依被告乙○○上述簽呈內容觀
      之，戊○○亦應知道該工程係以僱工之方式施作，堪認被告丙○○、戊○○均
      知悉工程國新及大榮土木包工業均僅出名比價，而非實際承作廠商之事實。被
      告丙○○、戊○○辯稱不知有借牌之事，亦不足信。
（六）被告戊○○簽會上述簽呈時，批示取具二家廠商比價之意旨，被告丙○○則指
      示由大榮及國新二家土木包工業比價，有上述簽呈在卷可證，被告丙○○、戊○○、己○○均明知上述工程係採僱工之方式，非由國新及大榮土木包工業承
      作，且該工程已施作完畢僅待請款，竟於工程完工後准由非承包商國新及大榮
      土木包工業出名估價比價，並記載得標廠商於被告丙○○、戊○○、己○○等
      人職掌之二紙「枋寮鄉公所廠商估價比價單」上，被告丙○○、戊○○、己○○明知為不實事項，登載於職務上所掌公文書之行為，亦堪認定。
（七）被告乙○○簽呈請准核銷付款予被告寅○○時，關於隆山路八十號癸○○房屋
      拆除部分請准核銷金額為四十三萬九千六百八十四元，隆山路八十一部子○○
      房屋拆除部分請准核銷金額為二十八萬九千元，有工程預算書及支出細目在卷
      可證（見調查局卷第一一四頁、第一○六頁），鄉公所實際支付關於癸○○房
      屋拆除部分費用為四十一萬八千四百元，子○○房屋拆除部分費用為二十八萬
      一千二百元，已如上述，鄉公所支出款項雖均較被告乙○○原簽呈請准之金額
      為低，但「屏東縣政府營繕工程及購置定製變賣財物招標、比價、議價限額及
      辦理方式簡明表」之規定應是屏東縣政府本於職權，用以監督下級行政機關施
      作營繕工程所製訂之普遍規則，而關於政府機關預算之執行、核定及分配，除
      應遵守各機關編列核定之預算項目外，工程費用之支出，與實際施作之廠商名
      實相符，更為日後會計稽查之重要憑證。因此工程完工後，取具非實際施作工
      程之廠商補作比價程序，登載非施作廠商得標之不實事項於比價公文書上，應
      已損及屏東縣政府對於工程監督及會計稽核正確性之公共利益，被告戊○○、
      乙○○對此應知悉甚詳，否則何需大費周章，於完工後另行從事比價程序，被
      告戊○○、乙○○辯稱付款之金額較實際點工所得數額為低，並未造成損害云
      云，亦不足信。
（八）綜上所述，被告丙○○、戊○○、己○○、乙○○、寅○○所辯均不足信，其
      等均明知國新及大榮土木包工業估價比價並不實在，仍由被告寅○○於工程完
      工後，借用上述二廠商之名供被告丙○○、戊○○、己○○、乙○○等人補作
      不實之比價程序，由被告乙○○在「枋寮鄉公所廠商估價比價單」公文書上登
      載國新或大榮土木包工業得標之不實事項後，被告丙○○、戊○○、己○○、
      乙○○均在其等職掌之上述公文書上蓋印認可，而足以生損害於屏東縣政府營
      繕工程管理及會計稽核之正確性，被告丙○○、戊○○、己○○、乙○○、寅
      ○○等人偽造文書之犯行，事證明確，均堪予認定。
三、被告寅○○於工程完工後，借用國新及大榮土木包工業之資料，供被告乙○○補
    行虛偽不實之比價程序，被告乙○○在職掌之「枋寮鄉公所廠商估價比價單」上
    接續登載國新或大榮土木包工業得標之不實事項，被告丙○○、戊○○、己○○
    、乙○○等人在其等職掌之上述比價單上蓋印認可，足以生損害於屏東縣政府營
    繕工程管理及會計稽核之正確性。核其等所為，均係犯刑法第二百十三條之公務
    員明知為不實事項而登載於職務上所掌公文書罪。被告丙○○、戊○○、己○○
    、乙○○間，有犯意之聯絡及行為之分擔，均為共同正犯。被告寅○○雖不具公
    務員身分，但其與被告丙○○、戊○○、己○○、乙○○間，亦有犯意聯絡及行
    為分擔，應依刑法第三十一條第一項之規定亦為共同正犯。按共同正犯之意思聯
    絡，不限於事前有所協議，其於行為當時，基於相互之認識，以共同犯罪之意思
    參與者，亦無礙於共同正犯之成立，最高法院七十三年臺上字第一八八六號、七
    十三年臺上字第二三六四號判例可供參照。查被告丙○○、戊○○、己○○、乙○○、寅○○等人均明知承作施工者係被告寅○○，工程施工完成後，由被告寅
    ○○提供國新及大榮土木包工業資料，交由被告乙○○補行比價程序，已如上述
    ，被告丙○○、戊○○、己○○、乙○○、寅○○等人，對於登載不實事項之行
    為，已有相互之認識，係基於共同犯罪之意思參與，均屬共同正犯，公訴人認僅
    被告乙○○及寅○○係共同正犯，顯有誤會。又以一個犯罪行為，接續進行而侵
    害同一法益者，為接續犯，接續犯之行為人係以單一犯意接續進行，其前後所實
    施之各動作，乃組成犯罪行為之一部，屬單純一罪，與連續犯係基於概括犯意，
    連續數行為而犯同一罪名之處斷上一罪不同，本件被告丙○○、戊○○、己○○
    、乙○○、寅○○四人，共同在「枋寮鄉公所廠商估價比價單」之公文書上分別
    虛偽登載隆山路八十號拆除工程由國新土木包工業得標、八十一號拆除工程由大
    榮土木包工業得標等情，其行為目的係為核銷應付予被告寅○○負責施工之工程
    款項，侵害屏東縣政府營繕工程管理及會計稽核之正確性之同一法益，應係以單
    一犯意接續進行，而為接續犯，公訴人認被告丙○○等人之行為構成連續犯，亦
    有誤會，併予敘明。爰審酌被告丙○○等人之犯罪動機與目的、犯罪之手段、造
    成之損害及否認犯行之犯後態度等一切情狀，分別量處如主文所宣告之刑。
四、末查被告戊○○、己○○、寅○○前均未曾受任何有期徒刑以上刑之宣告，此有
    臺灣屏東地方法院檢察署刑案資料查註紀錄表及臺灣高等法院被告全國前案紀錄
    表各一紙在卷可佐，其等一時失慮，觸犯本件罪刑，經此次刑之宣告，當知所警
    惕而無虞再犯，本院綜核各情認上述有期徒刑之宣告，已足策其等自新，所宣告
    之刑，以暫不執行為適當，併依法諭知緩刑三年，以啟向上。
貳、公訴不受理部分
一、公訴意旨略以：被告庚○○於八十三年三月一日至八十七年二月二十八日止，為
    屏東縣枋寮鄉長。緣八十二年間，枋寮鄉公所辦理隆山路（枋寮鄉○號道路）地
    上物拆除工程，由上銘公司以九十一萬元得標，開工後至同年六月十九日，因隆
    山路八十號屋主癸○○及八十一號屋主子○○二戶不滿補償費太少而進行抗爭，
    因而未能全部拆除完畢，被告庚○○乃准該二戶暫緩拆除，扣除該二戶之拆除費
    用二萬八千零八元後，將該拆除地上物工程先行完工驗收並付款。嗣枋寮鄉公所
    承辦技士丁○○於八十三年八月九日第二次執行拆除隆山路八十號癸○○房屋時
    ，依規定必須拆除至建築線後三十公分，但癸○○不同意而發生衝突，被告庚○○因此到場協調。庚○○明知依規定必須拆除至建築線後三十公分，竟屈從癸○○之無理抗爭，就其主管之事務，基於圖利癸○○之犯意，指示建設課技士壬○○在癸○○房屋樓頂超出建築線約四十五公分處，劃一紅色漆線，並指示鄉公所
    僱用之拆除工人嚴壽龍拆至此紅色漆線即可，致拆除後癸○○房屋外緣超出建築
    線約四十五公分，距應拆除至建築線後三十公分，共少拆除了七十五公分之距離
    ，面積八點七三平方公尺，圖利癸○○計六萬六千四百三十八元。於八十三年九
    月二日執行拆除隆山路八十一號子○○房屋時，庚○○就其主管之事務，又承前
    之概括犯意，基於圖利子○○之意，明知子○○已領全屋拆除之補償費，且依規
    定必須拆除至建築線後三十公分，竟又指示拆除工人，先為子○○房屋一樓興建
    四根水泥樑柱，支持房屋，且除一樓外，二、三樓可不必拆至建築線後三十公分
    ，致拆除後子○○房屋之二、三樓外緣超出建築線約五十公分，距應拆除至建築
    線後三十公分，共少拆除了八十公分之距離，面積二十二點七三平方公尺，圖利
    子○○計十四萬四千八百零六元。因認被告涉犯修正前貪污治罪條例第六條第一
    項第四款之直接圖利罪嫌等語。
二、按已經提起公訴或自訴之案件，在同一法院重行起訴者，應諭知不受理之判決，
    刑事訴訟法第三百零三條第二款定有明文。
三、查被告庚○○前於八十三年十一月初犯修正前貪污治罪條例第六條第一項第四款
    之直接圖利罪嫌，業經臺灣屏東地方法院檢察署檢察官於八十九年一月三十一日
    以八十四年度偵字第五二六九號、八十九年度偵字第三九三號提起公訴（起訴書
    誤引為第六條第一項第三款），由本院以八十九年度訴字第一五六號受理在案（
    該案尚未確定），有臺灣屏東地方法院檢察署八十四年度偵字第五二六九號、八
    十九年度偵字第三九三號起訴書在卷可稽。該案與本件公訴人起訴之犯罪事實，
    時間緊接，均係利用其任職鄉長之職權直接圖利私人之犯罪手法，觸犯構成要件
    相同之罪名，顯係基於概括犯意反覆為之，為連續犯，屬裁判上一罪，應以一罪
    論，公訴人已就連續犯之一部事實起訴在案，其起訴效力及於全部，公訴人就連
    續犯之其他部分，再向本院重行起訴，依上述說明，爰諭知為不受理之判決。
據上論結，應依刑事訴訟法第二百九十九條第一項前段、第三百零三條第二款，刑法
第二十八條、第二百十三條、第三十一條第一項、第七十四條第一款，判決如主文。
中      華      民      國      九十二      年      七      月  二十五  日
                                      臺灣屏東地方法院刑事第二庭
                           法  官  林昌義
右正本證明與原本無異。
如不服本判決應於收受本判決後送達後十日內向本院提出上訴書狀，其未敘述上訴理
由者，並得於提起上訴後十日內向本院補提理由書狀（均須按他造當事人之人數附繕
本 ）「切勿逕送上級法院」
                                          書記官   潘美碧
中      華      民      國      九十二      年      七      月  二十八  日
附錄本案論罪科刑法條全文：
中華民國刑法第二百一十三條
公務員明知為不實之事項，而登載於職務上所掌之公文書，足以生損害於公眾或他人
者，處一年以上七年以下有期徒刑。


司法院資訊處製作；財團法人民間司法改革基金會備份。
